# 请教陈版，在建工程等问题！

提问人：江北美少男 时间：2023-01-06 19:27:28
请教陈版：
1 、甲集团下A（三板）因为业务需要新成立 3 家分公司和 1 家子公司，公司决定从甲集团下的正常经营的零售店（三板体系外）划转成 3 家分公司和 1 家子公司，请陈版指点：划转零售店（三板体系外）时的存货、净资产如何过渡到分公司和子公司？公司应该履行哪些程序呢？
2 、B公司下B1（分公司）因当初在建工程，有一部分在建工程花费（大概1000w）挂在B总公司下核算了（替分公司代付），请教陈版：B总公司替B1分公司代付的这部分在建工程如何划转到分公司呢？是否需要缴纳税费？如不缴纳税费应如何划转呢？（注：总公司免税，分公司核定征收）
3 、C公司上市公众公司下有子公司C1、C2 、C3，C1下有子公司C1-1、C1-2、C1-3、C1-4，因业务需要本年C公司新设成立子公司C4，后又调整股权结构无偿（名义金额 1 元）把孙子公司C1-1、C1-2划转到C4下，目前C公司股权结构如下：
3.1：假设转让价 1 元，长投 100
C1单体报表 C1-1报表 C4单体报表
DR：他收 1 DR：实收-C4 DR：长投 100
资本公积 CR：实收-C1 CR：他付 1
留存收益 留存收益
CR：长投 100 资本公积
3.2合并层面
C1的合并报表期初是否需要调整呢？
请陈版指点以上问题，谢谢！！
股权结构.jpg
(84.56 KB, 下载次数: 140)
2023-1-6 19:20 上传

回答人：chenyiwei
1 、关于无偿划转的决策程序，如果甲集团为国资背景的，则按照《企业国有产权无偿划转管理暂行办法》（国资发产权[2005]239号）、《企业国有产权无偿划转工作指引》（国资发产权[2009]25号）等文件规定的程序办理；如果甲集团为非国资背景的，通常由相应权限的内部机构作出决议即可。需注意无偿划转不得损害划出方的债权人等外部第三方的利益。
2 、总公司代分公司支付的工程款可通过内部往来核算（拨付所属资金/上级拨入资金），并在分公司确认在建工程增加。
3 、如果孙子公司C1-1、C1-2构成“业务”的，则C4按同一控制下合并处理。C4 的合并报表需追溯重述，追溯到被划转的子公司的最初成立日。